【裁判字號】    99,簡,304
【裁判日期】    991221
【裁判案由】    藥師法
【裁判全文】
高雄高等行政法院裁定
                                       99年度簡字第304號
原      告  林金桃
被      告  雲林縣政府
代  表  人  蘇治芬  縣長
上列當事人間藥師法事件，原告提起行政訴訟，本院裁定如下：
    主  文
原告之訴駁回。
訴訟費用由原告負擔。
    理  由
一、按「原告之訴，有下列各款情形之一者，行政法院應以裁定
    駁回之。......：十、起訴不合程式或不備其他要件者。」
    行政訴訟法第107條第1項第10款定有明定。又「確認行政處
    分無效及確認公法上法律關係成立或不成立之訴訟，非原告
    有即受確認判決之法律上利益者，不得提起之。其確認已執
    行而無回復原狀可能之行政處分或已消滅之行政處分為違法
    之訴訟，亦同。」「確認訴訟，於原告得提起或可得提起撤
    銷訴訟、課予義務訴訟或一般給付訴訟者，不得提起之。．
    ．．。」行政訴訟法第6條第1、3項分別定有明文。可知確
    認法律關係成立或不成立之訴訟，乃撤銷訴訟之補充制度。
    若人民主張之權利，得經由提起撤銷訴訟達其請求之目的，
    即無許其提起確認公法上法律關係成立、不成立之訴或確認
    違法之訴。因此，若原告怠於提起訴願及撤銷訴訟，聽任行
    政處分確定，或者，就同一行政處分業已提起撤銷訴訟經實
    體裁判確定後，再以確認訴訟向高等行政法院主張行政處分
    違法，即非法之所許。
二、原告主張︰被告認為原告未具藥師資格，卻於民國98年3月
    2日下午3時20分左右，在「玄祐診所」從事調劑處方行為，
    違反藥師法第24條規定，而以98年3月9日府衛藥字第098400
    0211號行政處分書，裁處原告罰鍰新台幣（下同）6萬元。
    惟被告在作成上開處分時，並未給予原告任何陳述意見之機
    會，有違反行政程序法第114條規定之違法，且未經於訴願
    前補正之嚴重瑕疵，為違法行政處分，爰起訴請求確認系爭
    處分違法等語。
三、經查，原告任職於訴外人曾仁德負責之「玄祐診所」（設於
    雲林縣口湖鄉○○路88號），經被告所屬雲林縣衛生局於98
    年3月2日查獲該診所由未具藥事人員資格之原告於診所調劑
    處方藥品，被告乃以原告違反藥師法第15條第1項第2款規定
    ，依同法第24條規定，於98年3月9日以府衛藥字第09840002
    11號行政處分書處原告6萬元罰鍰。原告不服循序提起行政
    訴訟，經本院於98年12月31日以98年度簡字第156號簡易判
    決駁回其訴及經最高行政法院於99年4月8日以99年度裁字第
    805號裁定駁回其上訴確定。原告復對系爭處分提起確認行
    政處分無效之訴，亦經本院99年度簡字第251號判決駁回其
    訴，有各該判決書及裁定書附本院卷可憑。原告復於99年10
    月11日以被告對原告作成98年3月9日府衛藥字第0984000211
    號行政處分書前，未讓原告陳述意見為由，主張上開處分有
    違反行政程序法第114條規定之違法，對之提起確認行政處
    分違法之訴，有原告之起訴狀加蓋本院收文章可稽，揆諸前
    揭說明，系爭罰鍰處分若有原告主張之違法事由，原應由原
    告以撤銷訴訟主張之，惟如前述，原告既曾對系爭罰鍰處分
    提起撤銷訴訟，並經裁判確定，自無許原告再於訴願期間經
    過後對之提起確認行政處分違法訴訟之餘地。本件原告提起
    本件訴訟，屬起訴要件不備，應予駁回。
四、據上論結，本件原告之訴為不合法，依行政訴訟法第236條
    、第107條第1項第10款、第104條、民事訴訟法第95條、第
    78條，裁定如主文。
中    華    民    國    99    年    12    月    21    日
             高雄高等行政法院第二庭
                             法  官  簡  慧  娟
以上正本係照原本作成。
如不服本裁定，應於送達後10日內，向本院提出抗告狀並表明抗
告理由，如於本裁定宣示後送達前提起抗告者，應於裁定送達後
10日內補提抗告理由書（須按他造當事人人數附繕本）。
中    華    民    國    99    年    12    月    21    日

                             書記官  涂  瓔  純
附註:
行政訴訟法第235條（第1項、第2項）:
對於適用簡易程序之裁判提起上訴或抗告，須經最高行政法院之
許可。
前項許可，以訴訟事件所涉及之法律見解具有原則性者為限。

司法院資訊處製作；財團法人民間司法改革基金會備份。
